臺灣高等法院刑事判決
110年度交上訴字第137號
上  訴  人  
即  被  告  鄭宇騰


選任辯護人  楊朝淵律師
上列上訴人即被告因公共危險案件，不服臺灣桃園地方法院109
年度交訴字第43號，中華民國110年6月3日第一審判決（起訴案
號：臺灣桃園地方檢察署109年度偵字第1754號），提起上訴，
本院判決如下：
    主  文
上訴駁回。
    理  由
一、審理範圍：
    上訴人即被告鄭宇騰經原審判決犯吐氣所含酒精濃度達每公
    升0.25毫克以上而駕駛動力交通工具罪，及駕駛動力交通工
    具發生交通事故，致人受傷而逃逸罪，被告僅對肇事逃逸罪
    部分上訴，檢察官則未上訴。故被告犯吐氣所含酒精濃度達
    每公升0.25毫克以上而駕駛動力交通工具罪部分，已判決確
    定，本院審理範圍僅限於原審判決被告犯肇事逃逸罪部分。
二、本案經本院審理結果，認原審以被告犯刑法第185條之4之駕
    駛動力交通工具肇事致人受傷而逃逸罪，判處有期徒刑8月
    。核其認事用法及量刑均無不當，應予維持。除證據部分應
    補充被告於本院之自白、被害人傳予被告關於已賠償金額之
    簡訊截圖影本外，其餘均引用第一審判決書記載之事實、證
    據及理由（如附件）。
三、被告上訴意旨略以：被害人傷勢尚輕，且非無自救力之人，
    案發地對被害人而言，亦非陷於人煙罕至難以尋求救助之境
    。被告亦與被害人達成和解，而被告之母親患有精神疾病，
    需要陪伴。被告名下無維持生活所必要之財產，2個弟弟的
    薪資不足支應家裡開銷，被告是家裡之經濟支柱。若被告所
    犯肇事逃逸犯行部分，再依累犯規定加重其刑，所定刑期必
    逾越6個月，將使被告必須再度入監服刑，無助於被告之再
    社會化。原審適用累犯之規定加重其刑，顯有違誤。再依被
    告肇事逃逸犯行之具體情狀、被告原生家庭之經濟狀況等情
    觀之，確屬情輕法重，客觀上足以引起社會一般人之同情。
    且被告案發當時沒有感受到有撞到東西，應依刑法第59條之
    規定酌減其刑。
四、經查：　　
　㈠原審判決依憑被告之自白、證人即被害人蘇成忠之證述，復
    有道路交通事故現場圖、道路交通事故調查表㈠、㈡、現場暨
    行車紀錄器翻拍照片共14張、證號查詢汽車駕駛人資料及敏
    盛綜合醫院診斷證明書各1份、原審勘驗筆錄、職務報告等
    證據，認定被告駕駛動力交通工具肇事致人受傷而逃逸罪犯
    行，已詳敘所憑之證據與認定之理由，並無任何憑空推論之
    情事，亦與經驗法則、論理法則無違。
　㈡被告雖執前詞提起上訴。惟查：
　⒈被告辯稱：當下不知道撞到人云云。然本案係發生於夜間，
    告訴人騎乘普通重型機車有開啟燈光，於案發時在停等紅燈
    中，業據原判決認定明確。則以機車之燈光及告訴人之坐姿
    高度，被告原應可見到前方告訴人之機車。再由事故後被告
    自小客車之車損照片2張觀之（偵查卷第61頁），被告之自
    小客車車頭左保險桿處因撞擊而破裂、凹損，足見事故發生
    時，撞擊力道甚重。被告坐在駕駛座，當可目睹並感受到劇
    烈撞擊力道。而其竟不下車檢查自己車輛受損情形，更不察
    看有無撞到人而逕行駛離，足證其應知有撞到人，但為脫免
    刑責而駛離現場之事實。故被告辯稱不知道撞到人云云，難
    以採信。
　⒉按刑法第47條第1項規定：受徒刑之執行完畢，或一部之執行
    而赦免後，5年以內故意再犯有期徒刑以上之罪者，為累犯
    ，加重本刑至二分之一。主要著眼於犯罪行為人前既已受自
    由刑之執行，自當知所悔改，如執行完畢未久，又再故意犯
    罪，足見其對於刑罰反應力薄弱，故必須再延長其矯正期間
    ，藉此協助其重返社會，同時亦兼顧防衛的效果。惟對於刑
    法第47條第1項規定，若不分情節，基於累犯者有其特別惡
    性及對刑罰反應力薄弱等立法理由，一律加重最低本刑，於
    不符合刑法第59條所定要件之情形下，致生行為人所受之刑
    罰超過其所應負擔罪責之個案，其人身自由因此遭受過苛之
    侵害部分，對人民受憲法第8條保障之人身自由所為限制，
    不符憲法罪刑相當原則，牴觸憲法第23條比例原則，業經司
    法院釋字第775號解釋在案。為避免發生上述罪刑不相當之
    情形，法院就該個案應依本解釋意旨，裁量是否加重最低本
    刑。至如何能避免發生「罪刑不相當」之情形，自應審酌犯
    罪行為人之前、後案之犯罪類型、行為態樣是否相同或類似
    ；前案執行完畢與後案發生之時間相距長短；前案是故意或
    過失所犯；前案執行是入監執行完畢，抑或易科罰金或易服
    社會勞動而視為執行完畢；前、後案對於他人生命、身體、
    財產等法益侵害情形如何等具體個案各種因素，再兼衡後案
    犯罪之動機、目的、計畫、犯罪行為人之年齡、性格、生長
    環境、學識、經歷、反省態度等情綜合判斷，以觀其有無特
    別惡性或對刑罰反應力薄弱而決定是否依累犯規定加重最低
    本刑（最高法院108年度台非字第176號判決參照）。查被告
    前於民國107年間因酒後駕車之公共危險罪，經檢察官於107
    年6月7日緩起訴處分確定。嗣該緩起訴處分遭檢察官撤銷並
    聲請簡易判決處刑後，經臺灣桃園地方法院以108年度桃交
    簡字第1765號判處有期徒刑2月確定，於108年12月4日執行
    完畢，有本院被告前案紀錄表附卷可憑。其於有期徒刑執行
    完畢5年內再犯本件有期徒刑以上之罪，為累犯。參照司法
    院釋字第775號解釋意旨，被告經前案犯行執行後，未記取
    教訓、謹慎其行，且駕駛業吊銷，不得再駕駛車輛，竟再犯
    本件同為酒後駕車案件，致告訴人受有頭部外傷併頭皮開放
    性傷口、右側橈骨頭撕裂性骨折、雙膝部挫擦傷、雙手部擦
    傷之傷害，傷勢不輕。更於發生交通事故致人受傷後，為避
    免酒駕遭警查獲而逃逸，惡性非小。又酒後駕車罪與肇事逃
    逸罪之目的均在保障用路人之公共安全，被告歷經前案之執
    行完畢，仍於本案中酒後駕車肇事後逃逸，足見被告對刑罰
    之反應力薄弱，因認本案加重最低本刑，尚無罪刑不相當之
    情形，其人身自由並未因此遭受過苛之侵害。是原判決依刑
    法第47條第1項之規定，加重其刑，於法相合、亦屬允當。
　⒊被告雖主張應依刑法第59條酌減其刑云云。惟刑法第59條規
    定之酌量減輕其刑，必須犯罪另有特殊之原因與環境，在客
    觀上足以引起一般同情，認為即使予以宣告法定最低度刑，
    猶嫌過重者，始有其適用。此所謂法定最低度刑，固包括法
    定最低本刑；惟遇有其他法定減輕之事由者，則應係指適用
    其他法定減輕事由減輕後之最低度刑而言。倘被告別有其他
    法定減輕事由者，應先適用法定減輕事由減輕其刑後，猶認
    其犯罪之情狀顯可憫恕，即使科以該減輕後之最低度刑仍嫌
    過重者，始得適用刑法第59條規定酌量減輕其刑。而此項犯
    罪情狀是否顯可憫恕而酌量減輕其刑之認定，亦屬法院得依
    職權自由裁量之事項。審酌我國政府及相關法律多年來嚴禁
    酒後駕車，倘駕駛人因酒後已無能力安全駕駛動力交通工具
    仍駕車肇事，更為社會大眾所深惡痛絕。被告僅因擔心酒駕
    遭查緝，明知其駕駛執照業經吊銷，猶無視其他用路人安危
    逕自駕車，進而肇生前開事故，致告訴人受傷害非輕，客觀
    上非出於任何不得已之事由，案發後更為逃逸試圖逃避司法
    程序，難認堪可憫恕。又被告雖稱其母親患有精神疾病，需
    要陪伴，名下無維持生活所必要之財產，2個弟弟的薪資不
    足支應家裡開銷，被告是家裡之經濟支柱云云。然被告家中
    尚有父親及2名胞弟互相陪伴，業據被告於本院審理時稱：
    其父母均陸續打零工，大弟在臺北餐廳上班，小弟在桃園的
    機車店上班等語在卷（本院卷第90頁）。則被告之父母及2
    名弟弟均有工作收入，顯無陷入困境，相較被告於事發後隨
    即逃離，完全未於現場停留，依被告犯罪之具體情狀及行為
    背景觀之，被告犯罪情節實屬較重，難認有何顯可憫恕之處
    ，亦難認有情輕法重之憾。是被告執上開情詞，請求依刑法
    第59條規定酌減其刑，實屬無據。
　⒋末按量刑之輕重本屬法院依職權裁量之事項，亦即法官在有
    罪判決時如何量處罪刑，或是否宣告緩刑，係實體法賦予審
    理法官就個案裁量之刑罰權事項。準此，法官行使此項裁量
    權，自得依據個案情節，參酌刑法第57條各款例示之犯罪情
    狀，於法定刑度內量處被告罪刑；除有逾越該罪法定刑或法
    定要件，或未能符合法規範體系及目的，或未遵守一般經驗
    及論理法則，或顯然逾越裁量，或濫用裁量等違法情事以外
    ，自不得任意指摘其量刑違法。本案原審已以行為人之責任
    為基礎，依刑法第57條規定，審酌前揭各項與被告科刑有關
    之一切情狀，量處有期徒刑8月，堪認已具體審酌刑法第57
    條各款所列關於刑罰量定之相關情狀，客觀上並未逾越法定
    刑度或濫用其裁量權限，亦無量刑過重之情形，核屬事實審
    法院量刑職權之適法行使。另被告上訴意旨請求考量其已給
    付告訴人和解金額新臺幣13萬元，尚餘10萬元部分，並提出
    告訴人所傳關於已賠償金額之簡訊截圖影本（本院卷第95頁
    ），希望從輕量刑等語。惟此業據原判決敘明「被告已與被
    害人達成和解且已分期履行部分賠償，非無悔意」等語，顯
    已考量此情。故被告執前詞請求從輕量刑，亦無理由。　
  ㈢綜上，本件被告上訴為無理由，應予駁回。
據上論斷，應依刑事訴訟法第368條、第373條，判決如主文。　
本案經檢察官吳明嫺提起公訴，檢察官吳慧蘭到庭執行職務。
中　　華　　民　　國　　110 　年　　10　　月　　26　　日
                  刑事第七庭    審判長法　官  孫惠琳
                                      法　官  連雅婷
                                      法　官  張育彰
以上正本證明與原本無異。
如不服本判決，應於收受送達後20日內向本院提出上訴書狀，其
未敘述上訴之理由者並得於提起上訴後20日內向本院補提理由書
（均須按他造當事人之人數附繕本）「切勿逕送上級法院」。
                                      書記官  蔡麗春
中　　華　　民　　國　　110 　年　　10　　月　　26　　日

附件：
              臺灣桃園地方法院刑事判決　　　　　　 
                                     109年度交訴字第43號
公　訴　人　臺灣桃園地方檢察署檢察官
被　　　告　鄭宇騰　男　民國00年0月00日生
　　　　　　　　　　身分證統一編號：Z000000000號
　　　　　　　　　　住桃園市○○區○○○路0段000號
上列被告因公共危險等案件，經檢察官提起公訴（109 年度偵字
1754 號），本院判決如下：
    主  文
鄭宇騰犯吐氣所含酒精濃度達每公升零點二五毫克以上而駕駛動
力交通工具罪，累犯，處有期徒刑肆月，如易科罰金，以新臺幣
壹仟元折算壹日；又犯駕駛動力交通工具發生交通事故，致人受
傷而逃逸罪，累犯，處有期徒刑捌月。
    事  實
一、鄭宇騰明知飲酒吐氣所含酒精濃度達每公升0.25毫克以上，
    不得駕駛動力交通工具，於民國108 年12月22日凌晨1 時30
    分至2 時許間，在桃園市蘆竹區任職公司內飲用藥酒後，竟
    未待體內酒精成分消退，仍自上處無照駕駛車牌號碼000-00
    00號自用小客車上路，嗣於同日凌晨2 時25分許，行經桃園
    市蘆竹區南山路3 段與山鼻路交岔路口前，本應注意車前狀
    況，隨時採取必要之安全措施，雖依當時天候雨、路面濕潤
    ，但夜間有照明、路面無缺陷、道路無障礙物、視距良好，
    並無不能注意之情事，因飲酒後反應力及操控力下降，竟疏
    未注意同向前方由蘇成忠騎乘車牌號碼000-0000號普通重型
    機車於該路口處停等紅燈，貿然前行，撞擊蘇成忠之機車，
    致使其人車倒地，蘇成忠因而受有頭部外傷併頭皮開放性傷
    口、右側橈骨頭撕裂性骨折、雙膝部挫擦傷、雙手部擦傷之
    傷害（所涉過失傷害部分未據告訴）。
二、詎鄭宇騰於肇事後，應可知已致人受傷，唯恐酒後駕車遭警
    察酒測發覺，竟基於駕駛動力交通工具發生交通事故致人受
    傷而逃逸之不確定故意，未下車察看，也未對傷者蘇成忠施
    以必要之救護，亦未留下聯絡方式或向警察機關報告，即逕
    自離開現場，於桃園市○○區○○路0 段00號前為目擊路人攔下
    ，嗣警據報到場處理，並於同日凌晨2 時52分許，測得鄭宇
    騰呼氣所含酒精濃度達每公升0.71毫克，始悉上情。
三、案經桃園市政府警察局蘆竹分局報告臺灣桃園地方檢察署檢
    察官偵查起訴。
    理  由
一、證據能力按被告以外之人於審判外之言詞或書面陳述，除法
    律有規定者外，不得作為證據，刑事訴訟法第159 條第1 項
    固定有明文。惟按被告以外之人於審判外之陳述，雖不符前
    4 條之規定，而經當事人於審判程序同意作為證據，法院審
    酌該言詞陳述或書面陳述作成時之情況，認為適當者，亦得
    為證據；當事人、代理人或辯護人於法院調查證據時，知有
    第159 條第1 項不得為證據之情形，而未於言詞辯論終結前
    聲明異議者，視為有前項之同意，同法第159 條之5 第1 項
    、第2 項亦定有明文。查被告鄭宇騰於準備程序中對於本判
    決下列所引用之供述證據之證據能力，均表示同意有證據能
    力（見本院109 年度交訴字第43號卷【下稱本院卷】二第60
    頁），且於本院審判中迄言詞辯論終結前均未聲明異議，本
    院審酌後認上開證據資料製作時之情況，尚無違法不當及證
    明力明顯過低之瑕疵，亦認為以之作為證據應屬適當，爰依
    前開規定，認均具有證據能力。又本件認定事實引用之卷內
    非供述證據，並無證據證明係公務員違背法定程序取得，依
    刑事訴訟法第158 條之4 規定反面解釋，亦均有證據能力，
    復於本院審理時，提示並告以要旨，使檢察官、被告充分表
    示意見，自得採為判決之基礎。
二、認定事實所憑證據及理由訊據被告固坦承酒後駕車之犯行，
    然矢口否認有何肇事逃逸之犯行，辯稱：我喝酒後反應變差
    ，且開很快，不知道有撞到人，直到事後有路人攔停我的車
    子，跟我講我撞到人，我才知道我發生車禍等語。經查：
（一）酒後駕車部分：被告飲酒後駕駛車牌號碼000-0000號自用
      小客車上路，並於本件車禍發生後測得吐氣酒精濃度為每
      公升0.71毫克一情，業據被告坦承不諱，且有被告呼氣酒
      精濃度測試列印單、桃園市政府警察局舉發違反道路交通
      事件通知單各1份在卷可稽（見109 年度偵字第1754號卷
      【下稱偵卷】第29頁），堪認被告之任意性自白屬實，此
      部分事實已臻明確，應可認定。
（二）發生交通事故致人傷害逃逸部分：訊據被告雖於警詢及偵
      訊時坦承因酒後駕車擔心遭查獲故而肇事逃逸一情，然於
      本院準備程序及審理時矢口否認肇事逃逸犯行，辯稱：因
      為我酒駕，反應變得很差，我不知道我撞到人，因為我頭
      很暈且開很快，我沒有注意到我撞到人，是路人把我攔下
      來之後我才知道發生車禍等語。經查：
    1.被告駕駛執照業經吊銷，為無駕駛執照之狀態，仍於上開
      時間、地點，酒後駕駛自用小客車上路，並在蘆竹區南山
      路3 段與山鼻路交岔路口前因酒後反應力及操控力下降，
      未注意車前狀況及兩車並行之間隔，並隨時採取必要之安
      全措施，且依當時天候雨、路面濕潤、夜間有照明、路面
      無缺陷、道路無障礙物、視距良好之情況，並無不能注意
      之情事，竟疏於注意，適有蘇成忠騎乘前開機車於該路口
      停等紅燈，被告並未煞停直接撞擊蘇成忠之機車，致蘇成
      忠人車倒地，而受有如事實欄所載之傷害等情，被告並不
      爭執，且據證人即被害人蘇成忠於偵查及本院審理時證述
      明確，又有道路交通事故現場圖、道路交通事故調查表（
      一）、調查報告表（二）、現場暨行車記錄器翻拍照片共
      14張、證號查詢汽車駕駛人資料及敏盛綜合醫院診斷證明
      書各1 份在卷可稽（見偵卷37至41頁、51頁、55至61頁、
      105 頁），是以此部分事實堪可認定。
    2.被告雖以前詞置辯，然查，被告於案發當日108 年4 月22
      日之警詢時供稱：我駕駛自用小客車AFM-3191號於108 年
      12月22日凌晨2 時許，從蘆竹區山外路左轉南山路的過程
      中，在蘆竹區南山路3 段與山鼻路路口追撞到一台機車，
      我撞到後很緊張，因為自己開車前有喝幾杯酒，所以才駕
      車逃離現場等語；於同日檢察官偵訊時供稱：「（問：發
      生碰撞後，你為何當下沒有下車查看？）我當時有飲酒，
      我有酒駕前科，我很害怕，就沒有再回頭」等語（見偵卷
      第12、78頁），是被告於案發後經員警詢問及檢察官訊問
      ，均表示知悉與被害人發生車禍，且是因擔心酒駕一事遭
      到查獲而肇事逃逸，從而其事後於本院審理時翻異前詞，
      辯稱就與被害人發生車禍一事不知情，是否屬實，已非無
      疑。
    3.且案發當時雖為夜間有雨，然案發之路口有路燈照明，號
      誌燈亦正常運作，有刑案現場照片及道路交通事故調查表
      （一）存卷可證，視距及能見度仍屬良好。又經勘驗被害
      人提供之行車記錄器畫面所示，案發時被害人之機車為停
      等紅燈之靜止狀態，被告左轉後未煞停，直接碰撞被害人
      機車，發出碰撞聲響，被害人之機車隨即倒地，且可聽見
      撞擊物品之聲音，有本院勘驗筆錄在卷可佐（見本院卷二
      第59頁），又被告所駕駛之車輛於案發後經警採證，左前
      方保桿處凹陷破裂毀損，有照片2 張存卷可參（見偵卷第
      61頁），可見被告撞擊被害人之機車力道甚大；另訊之被
      告於本院審理時供稱：我當天開公司廠長的車，從公司出
      發，廠長把車子交給我的時候，左前方保險桿沒有受損，
      我往永安路開去，一直沒有停車，直到被攔下來為止等語
      （見本院卷二第102 頁），顯見被告所駕駛車輛左前保桿
      之損壞係因撞擊被害人之機車所造成，衡諸常情，被告駕
      車歷經如此劇烈撞擊，自會感覺到異樣，是其所辯不知撞
      到被害人，應屬臨訟卸責之詞，不足採信。
    4.被告雖稱伊因喝酒反應變差、頭暈，故不知道撞到被害人
      ，然又稱因看到路人逼車阻攔其離開，伊才靠邊停車，下
      車後路人跟伊說伊撞到人，才知道發生車禍等語，但由其
      當時仍可判斷路人對其逼擋攔車，也知須停車以確認他人
      攔車意圖之情況研判，被告雖因飲酒導致精神不佳，但仍
      能清楚判斷行車時週遭之狀況。再查，本件車禍發生後，
      巡邏員警據報與民眾一同在桃園市○○區○○路0 段00號攔截
      被告所駕駛之汽車，經警詢問後，被告坦承其駕駛AFM- 3
      191 號自用小客車，員警當場對被告實施酒測，有職務報
      告1 份存卷可參（見本院卷二第85頁），復經本院勘驗到
      場處理員警所配戴密錄器所錄之檔案如附件所示，被告於
      逃逸後為目擊路人攔下，經警到場處理並對其施以酒精測
      試，過程中被告均與員警對答如流，被員警詢問時神色自
      然，足見被告案發時意識尚屬清醒，並未到達泥醉不醒人
      事之程度，堪認其知悉撞擊被害人之機車，很有可能導致
      對方因此受有傷害，竟於車禍發生後未下車查看，逕自離
      去，益徵被告對於發生交通事故致人受傷而逃逸之要件，
      可預見其發生而其發生並不違背其本意，主觀上具發生交
      通事故而逃逸之犯意應可認定，故被告辯稱不知道發生車
      禍等語，應屬卸責之詞。
    5.綜上所述，被告前開辯解與卷內事證有違，並不足採。本
      案事證明確，被告酒後駕車及發生交通事故致人受傷而逃
      逸等犯行，均堪認定，應依法論科。
三、論罪科刑
（一）新舊法比較：
      查刑法第185 條之4 已於被告行為後之110 年5 月28日修
      正公布，同年月30日生效施行，修正前之條文為：「第18
      5 條之4 駕駛動力交通工具肇事，致人死傷而逃逸者，處
      1 年以上7 年以下有期徒刑。」，修正後之條文為：「駕
      駛動力交通工具發生交通事故，致人傷害而逃逸者，處6
      月以上5 年以下有期徒刑；致人於死或重傷而逃逸者，處
      1 年以上7 年以下有期徒刑。犯前項之罪，駕駛人於發生
      交通事故致人死傷係無過失者，減輕或免除其刑。」，是
      經比較新舊法結果，就駕駛動力交通工具發生交通事故，
      致人傷害而逃逸之部分，自以修正後之規定降低法定刑度
      ，較為有利於被告，依刑法第2 條第1 項規定所揭示之「
      從舊從輕」原則，自應適用修正後之裁判時法處斷，合先
      敘明。
（二）核被告鄭宇騰所為，係犯刑法第185 條之3 第1 項第1 款
      之吐氣所含酒精濃度達每公升零點二五毫克以上而駕駛動
      力交通工具罪，及同法第185 條之4 之駕駛動力交通工具
      發生事故致人受傷而逃逸罪。被告所犯上開2 罪之間，犯
      意各別，行為互殊，應予分論併罰。
（三）另被告前於107 年間因犯酒後駕車罪，經檢察官於107 年
      6 月7 日緩起訴處分確定，嗣該緩起訴處分遭檢察官撤銷
      並聲請簡易判決處刑後，經本院以108 年度桃交簡字第17
      65號判決判處有期徒刑2 月確定，於108 年12月4 日執行
      完畢，有臺灣高等法院被告前案紀錄表附卷可憑，其於有
      期徒刑執行完畢5 年內再犯本件有期徒刑以上之罪，為累
      犯。參照司法院大法官釋字第775 號解釋意旨，被告前案
      犯行，與本件同為酒後駕車案件，被告於該次刑罰執行後
      再度犯本件酒後駕車及發生交通事故致人受傷後逃逸罪，
      且其係因為避免酒駕遭警查緝而自車禍現場逃逸，惡性非
      輕，又酒後駕車罪與肇事逃逸罪之目的均在保障用路人之
      公共安全，被告歷經前案之執行完畢，仍率爾於本案中酒
      後駕車肇事後逃逸，顯被告對刑之執行不知悔改，益徵其
      對刑罰之反應力薄弱，本院審酌上情，認此次加重上開二
      罪之最低本刑，對其人身自由所為之限制應無過苛之侵害
      ，是認應依刑法第47條第1 項規定各加重其刑。
（四）爰以行為人責任為基礎，審酌被告明知酒精成分對人之意
      識能力具有不良影響，且其駕照先前已遭吊銷，仍於飲酒
      後無照駕車，已有不該，又於酒後反應力及控制力均下降
      之情況下，未注意車前狀況及兩車並行之間隔，撞擊被害
      人，致被害人受有上開傷害之結果，復又因規避酒駕之查
      緝，未留在現場協助救助即逕自逃逸，置被害人於深夜獨
      自受傷於道路上，恐無人救助之風險而不顧，違反其應負
      之救護義務，所為實不可取，復又於審理時否認肇事逃逸
      之犯行，將其應負之責任歸咎於飲酒後精神不佳，犯後態
      度難認良好，然衡量其已與被害人達成和解且已分期履行
      部分賠償（見偵卷第95頁、本院卷第53頁），非無悔意，
      暨考量被告本件犯罪之動機、目的、手段、情節，及智識
      程度、家庭經濟狀況等一切情狀，量處如主文所示之刑，
      並就得易科罰金之酒後駕車罪部分，諭知易科罰金之折算
      標準，以示懲儆。
據上論斷，應依刑事訴訟法第299 條第1 項前段，刑法第2 條第
1 項但書、第185 條之3 第1 項第1 款、第185 條之4 、第41條
第1 項前段、第47條第1 項，刑法施行法第1 條之1 第1 項，判
決如主文。
本案經檢察官吳明嫺提起公訴，檢察官劉建良到庭執行職務。
中    華    民    國   110    年    6     月    3     日
                  刑事第十一庭  審判長法  官  潘政宏
                                      法  官  蔡旻穎
                                      法  官  陳品潔
以上正本證明與原本無異。
如不服本判決應於收受判決後20日內向本院提出上訴書狀，並應
敘述具體理由。其未敘述上訴理由者，應於上訴期間屆滿後20日
內向本院補提理由書(均須按他造當事人之人數附繕本)「切勿逕
送上級法院」。
                                      書記官  翁珮華
中    華    民    國  110     年    6     月    4     日
附錄本件論罪科刑所依據之法條
中華民國刑法第185條之3
駕駛動力交通工具而有下列情形之一者，處二年以下有期徒刑，
得併科二十萬元以下罰金：
一、吐氣所含酒精濃度達每公升零點二五毫克或血液中酒精濃度
    達百分之零點零五以上。
二、有前款以外之其他情事足認服用酒類或其他相類之物，致不
    能安全駕駛。
三、服用毒品、麻醉藥品或其他相類之物，致不能安全駕駛。
    因而致人於死者，處三年以上十年以下有期徒刑；致重傷者
    ，處一年以上七年以下有期徒刑。
曾犯本條或陸海空軍刑法第五十四條之罪，經有罪判決確定或經
緩起訴處分確定，於五年內再犯第一項之罪因而致人於死者，處
無期徒刑或五年以上有期徒刑；致重傷者，處三年以上十年以下
有期徒刑。
中華民國刑法第185 條之4
駕駛動力交通工具發生交通事故，致人傷害而逃逸者，處六月以
上五年以下有期徒刑；致人於死或重傷而逃逸者，處一年以上七
年以下有期徒刑。
犯前項之罪，駕駛人於發生交通事故致人死傷係無過失者，減輕
或免除其刑。

附件：員警密錄器檔案勘驗內容
檔案名稱：2019_1222_023723_ 001。  密錄器畫面時間 內 容 畫面開始時間：2019/ 12/22 02：37：23勘驗開始時間：2019/12/22 02：38：02 A警：哈嘍，你怎麼了（台語）？蛤？被告：嗯？A警：你怎麼了，你怎麼了（台語）？被告：沒有呀。A 警：沒有？阿你為什麼肇事逃逸？蛤？有喝嗎（台語）？被告：嗯。A警：撞死人怎辦（台語）？被告：我知道。A警：你知道什麼？你自己一個喔？被告：對呀。A警：同一件呀。B警：對呀。A警：阿人有到呀。A警：來你資料報給我同事。B警：證號，身分證字號。被告：Z000000000。A警：阿那個是另外一邊的喔？男聲：他的，他是車主。A警：你是車主？C男：對。A警：阿他開你的車？C 男：對，我叫他去載我。因為我要載員工去. . . 。我員工受傷了。A 警：阿你怎麼過來這裡？C 男：我開前面那台貨車。我要叫他去那裡載我。B 警：哪裡. . . . ？C 男：在永安路。A 警：有沒有行車紀錄器？C 男：我行車紀錄器好像…。A 警：你看一下，把卡片先拿下來。卡片先抽下來。 檔案名稱：2019_1222_024924 _005 。  密錄器畫面時間 內 容 畫面開始時間：2019/12/22 02 ：49：22勘驗開始時間：2019/12/22 02 ：50：02。 （被告站立在畫面右方）A警：喝多少？被告：喝一點點。B警：是喝保力達喔？A警：一點點是多少？被告：大概兩杯吧。A警：兩杯什麼？被告：保力達。A警：（保力達喔）。B警：保力達會有很重的味道。（02：50：48）A警：來，吹氣。（被告吹氣）（機器發出逼逼聲）A警：吸飽，長吹。失敗了。吸飽，長吹。吸。好好吹。（被告吹氣）（機器發出逼逼聲）A 警：你不要在那邊規避，吸飽，吸，然後用力吹，你在那邊…吹，一點都不乾脆。看都看的出來了。B警：吹長一點。（被告吹氣）A警：跳多少？B警：0.71呀。A警：喔…這很多耶。B警：你不是說喝阿達啦而已嗎？被告：嗯。A警：我看好像有啤酒味。你有參（台語）啤酒是不是？B警：參別的吧。被告：（搖頭）B警：沒有？被告：沒有，因為我公司強調不可以喝很多呀，因為我們那個是拿刀子…。A警：打燈一下。來簽名。B警：（問另一人）你知不知道他有喝？C男：他上班前有喝我知道啦，後來我真的是沒注意啦。